【裁判字號】    90,毒抗,172
【裁判日期】    900309
【裁判案由】    毒品危害防制條例
【裁判全文】
臺灣高等法院刑事裁定                              九十年度毒抗字第一七二號
    抗  告  人
    即  被  告  甲○○
右抗告人因違反毒品危害防制條例案件，不服台灣台北地方法院民國九十年二月八日
裁定 (九十年度毒聲字第二八一號，聲請案號：台灣台北地方法院檢察署九十年度聲
觀字第一四五號、九十年度毒偵字第二四四號)，提起抗告，本院裁定如左：
    主  文
抗告駁回。
    理  由
一、抗告意旨略以：抗告人於民國八十九年八月三日係第一次到台北市○○區○○街
    五十號地下一樓FUTURE PUB，僅飲用於店內所購買之飲料，並未施用第二級毒品
    MDMA，不知何以尿液檢驗呈毒品MDMA反應等語。
二、按施用第二級毒品者，檢察官應先將被告送勒戒處所觀察、勒戒，其期間不得逾
    一月，毒品危害防制條例第二十條第一項定有明文。又尿液毒品檢驗如以免疫分
    析法篩驗，有可能因藥品交叉反應，在尿液中產生偽陽性之毒品反應，但再使用
    氣相層析質譜儀分析法確認，則可完全排除偽陽性反應，為法務部調查局第六處
    八十七年九月二十二日（八七）發技（一）字第八七○七一四九一號函所揭示。
    按服用五十mg之亞甲二氧基（MDMA）後，有百分之七二之劑量會在七十二小時內
    檢測出來，資料顯示若要達到幻覺現象則需服用一百mg至一百五十mg以上，因此
    可推測尿液平均可檢出之時限將大於七十二小時，此亦有行政院國軍退除役官兵
    輔導委員會臺北榮民總醫院八十九年十月二十日（八九）北總內字第０八五七０
    號函檢附之資料在卷可參。
三、經查，抗告人於八十九年八月三日下午六時許經台北市政府警察局刑事警察大隊
    警員所採取尿液經編號一一九八，送行政院國軍退除役官兵輔導委員會台北榮民
    總醫院臨床毒物科檢驗結果，以酵素免疫分析法篩檢後，再經氣相層析質譜儀分
    析法確認呈MDMA陽性反應，有該科八十九年九月八日檢驗報告一紙在卷可稽。所
    採取之檢驗方法為氣相層析質譜儀分析法，依上開說明，應可排除檢驗錯誤可能
    。次查，該編號一一九八尿液檢體，係抗告人親自洗瓶、尿入、封瓶等情，並有
    卷附抗告人簽名並按捺指印之八十九年八月三日警訊筆錄、台北市政府警察局刑
    事警察大隊煙毒、麻藥案件尿液委驗單之記載可據，堪信亦無誤採抗告人尿液送
    驗可能。綜上所述，抗告人空言否認曾施用第二級毒品MDMA，洵不足取。抗告人
    於八十九年八月三日下午六時許採尿前七十二小時內某時點曾在不詳處所施用第
    二級毒品MDMA之事實，應堪認定。從而，原審依毒品危害防制條例第二十條第一
    項、觀察勒戒處分執行條例第三條第一項規定裁定抗告人應送勒戒處所觀察、勒
    戒，並無不合，抗告人提起本件抗告為無理由，應予駁回。
四、據上論斷，應依刑事訴訟法第四百十二條裁定如主文。
中      華      民      國      九十      年      三      月      九    日
                            臺灣高等法院刑事第二十庭
                                審判長法  官  葉  麗  霞
                                      法  官  余  來  炎
                                      法  官  李  錦  樑
右正本證明與原本無異。
不得再抗告。
                                      書記官  郭  台  發
中      華      民      國      九十      年      三      月      九    日


司法院資訊處製作；財團法人民間司法改革基金會備份。
